Inventaris van het archief van de Federatie van Organisaties in het Bibliotheek-, Informatie- en Dokumentatiewezen (FOBID), 1974-1987
Nationaal Archief, Den Haag
Federatie van Organisaties in het Bibliotheek-, Informatie- en Dokumentatiewezen (FOBID)
FOBID
1974-1987
I26123
2.50 meter; 29 inventarisnummers.
Normale geschreven, getypte en gedrukte documenten, geen bijzondere handschriften.
Nationaal Archief, Den Haag
Federatie Organisaties Bibliotheek-, Informatie-, Documentatiewezen 1974 - heden
De Federatie van Organisaties in het Bibliotheek-, Informatie-, en Documentatiewezen vormt het nationale samenwerkingsverband van de landelijke bibliotheekorganisaties. FOBID is in 1974 opgericht om de samenwerking tussen de verschillende soorten bibliotheken, instellingen voor informatieve en documentaire dienstverlening in Nederland te verbeteren. Het archief van FOBID bevat onder ander stukken betreffende de organisatie zoals verslagen van vergaderingen, financiële verslagen en het archief van de Hoofdcommissie Catalogiseren.
Archiefvorming
Geschiedenis van het archiefbeheer
De verwerving van het archief
Het archief is voor langere tijd in beheer, niet in eigendom verkregen.
2.19
Aanwijzingen voor de gebruiker
Openbaarheidsbeperkingen
Volledig openbaar.
Materiële beperkingen
Het archief kent geen materiële beperkingen.
Aanvraaginstructie
Openbare archiefstukken kunnen online worden aangevraagd en gereserveerd. U kunt dit ook via de terminals in de studiezaal van het Nationaal Archief doen. Om te kunnen reserveren dient u de volgende stappen te volgen:
U maakt een profiel aan op www.gahetna.nl, en logt vervolgens in
Via de archiefinventaris (alleen de beschrijvingen met rode nummers) selecteert u het gewenste archiefstuk door op de knop 'Reserveren' te klikken
In het volgende scherm geeft u aan op welke dag u het archiefstuk wilt inzien
Indien u zich bevindt in de studiezaal en een tafelnummer heeft ontvangen kunt u dit nummer vermelden. Als u geen tafelnummer heeft kunt u tafelnummer 777 laten staan
Vervolgens bevestigt u uw reservering door deze te versturen.
Verwant materiaal
Beschikbaarheid van kopieën
Beschrijving van de series en archiefbestanddelen
- Notulen van vergaderingen van het federatiebestuur., 1974-1979.; 1
  De federatie werd op 15 november 1974 opgericht.
- Notulen van vergaderingen van het federatiebestuur, met ingekomen stukken en agenda's., 1980-1986.; 2-4
  - 1980, 2
  - 1981, 3
  - 1982-1986, 4
- Bij de organisatie ingekomen stukken., 1976-1985.; 5-8
  - 1976-1977, 5
  - 1978-1979, 6
  - 1979-1980, 7
- Doorslagen van uitgaande stukken., 9-12
  - 1976-1979, 9
  - 1979, 10
  - 1980, 11
  - 1981, 12
  - 1982-1986; Ingekomen stukken 1985-1986., 13
- Dossiers: Open Universiteit Centrale catalogus Muziek BIDOC-gids Brievenagenda's 1976-1980 boekhouding 1975-1980, 14
- Financiële verslagen, jaarverslagen, projectplannen en begrotingen., 1975-1985.; 15
- Archief van de Hoofdcommissie Catalogiseren (HCC)., 1976-1987.; 16-18
  - 1976-1980. Met concept-richtlijnen., 16
  - 1980, 17
  - 1982-1987, 18
- Stukken betreffende FOBID-congressen., 1976-1981.; 19
- Diverse dossiers: Commissie gedrukte werken Informatiedag Hoger Beroepsonderwijs Hoorzitting Nederlands Bibliotheekcentrum Hoorzitting hoofdcommissie catalogiseren Convent van Maatschappelijke Belangen Convent van Kringen Regionale Steunfuncties Bibliotheken, 1980-1985.; 20
- Documentatieverzamelingen van artikelen en nota's inzake: oceanografie; industriële vormgeving; kunst en cultuur., 1980-1985.; 21